---
output: html_document
editor_options: 
  chunk_output_type: console
---

# Library
```{r}
library(tidyverse)
library(readxl)
library(janitor)
library(lavaan)
library(psych)
library(EFAtools)
```

```{r}
simmux <- read_excel("1-s2.0-S2214367X19302492-mmc1.xlsx") %>%
  select(BT1:LS5) %>% 
  select(-starts_with("BTER"),-SQcomparison) %>%
  select(-starts_with("BCM")) %>%
  select(-starts_with("WOM")) %>%
  select(-starts_with("PV"))  %>%
  select(-starts_with("BT3"))
```

```{r}
summary(simmux)
```

```{r}
cor_matrix <- cor(simmux)

# Print correlation matrix
print(cor_matrix, method = "spearman")
```


# Exploratory factor analysis (EFA)
สามารถบอกได้ว่าตัวแปรใดบ้างที่สัมพันธ์กันและควรจัดกลุ่มเป็นปัจจัยเดียวกัน
## BARTLETT
บาเร็ตเทสจะตรวจสอบว่าตัวเเปรขอิงเราเหมาะสมไหมกับการวิเคราะห์ปัจจัย(factor analysis) หรือไม่อย่างไร
ผ่านการตรวจสอบค่าsigเเละอัลฟ่า

ex.✔ The Bartlett's test of sphericity was significant at an alpha level of .05.
  These data are probably suitable for factor analysis.
```{r}
bartlett.test(simmux)
BARTLETT(simmux)
```

## SAMPLING ADEQUACY (ความเพียงพอสำหรับการสุ่มตัวอย่าง)
ถ้าตัวอย่างได้เเค่ 0.6สามารถเลือกว่าจะลบหรือว่าจะทำต่อเพราะว่าอาจจะเกิดความไม่น่าเชื่อถือหรือ
ไม่เหมาะสมได้
ex.✔ The overall KMO value for your data is marvellous.
  These data are probably suitable for factor analysis.
```{r}
KMO(simmux)
```
ค่า(KMO)
> 0.90 = marvellous
> 0.80 = meritorous
> 0.70 = middling (target minimun)
> 0.60 = mediocre
> 0.50 = miserable
less0.50 = unacceptable


## SCREE TEST 
SCREE TEST ของเราจะเป็นการนำตัวเเปรที่มีความเหมือนกัน(simmilarity)จากคำถามหรือตัวเเปร(VARIABLE)ของเรามารวมกัน
อีกความหมายนึงคือนำตัวเเปรทั้ง24ตัวมาระบุว่าเป็นปัจจัยที่เเบ่งเเยกได้ทั้งหมดกี่ปัจจัย

นำความเหมือนมาเชื่อมโยงเข้ากับ(independent var)
principle component analysis(PCA)เป็นการรวมปัจจัยที่มีความคล้ายกันรวมเข้าด้วยกันเป็นหนึ่งปัจจัยหรือๅตัวเเปร
```{r}
psych::scree(simmux)
```

## PARARELL TEST
```{r}
PARALLEL(simmux, eigen_type = "EFA")
fa.parallel(simmux, fa = "fa")
```
เหมือนกันกับSCREE TEST เเต่เป็นขั้นกว่าอามณ์เเบบขั้นiimproveเเล้ว
Pararell test ใช้ข้อมูลสุ่มเพื่อกำหนดเกณฑ์การตัดสินใจ ทำให้มีความแปรปรวนน้อยและความน่าเชื่อถือสูงเมื่อเทียบกับ Scree Test ที่มักจะขึ้นอยู่กับการตัดสินใจเป็นหลัก


# FACTOR EXTRACTION
เป็นการนำตัวเเปรของเราหทั้งหมดมาจำเเนกเป็นเเต่ละปัจจัย(factor secion) 
เเละทำการระบุว่าตัวเเปรไหนควรอยู่ในปัจจัยไรหลังจากที่คำนว Number of possible factor!!!

```{r}
fanone <- fa(r = simmux,
   nfactors = 6,
   rotate = "none")

print(fanone$loadings,
      cutoff = 0.3)
```


ตัวอย่างที่สองในการเปรียบเทียบ
```{r}
fan <- fa(r = simmux,
   nfactors = 6,  
   fm = "ml",
   rotate = "varimax")

print(fan$loadings,
      cutoff = 0.5,
      sort = TRUE)
```

เเสดงออกมาเป็น diagram
```{r}
# View results
print(fan, sort=TRUE)
fa.diagram(fan)
```


#CFA confirmatory factor analysis
เป็นกระบวนการวิเคราะห์ปัจจัยที่เรามีสมมติฐานหรือโครงสร้างของปัจจัยเริ่มต้นแล้ว และต้องการทดสอบว่าโครงสร้างนั้นตรงกับข้อมูลหรือไม่ หลังจากที่วิเคราะห์ EFAเเล้ว!!!
concpetual framework VS emprical framework : หรือนำกรอบเเนวคิดงานวิจัยของเรามาเทียบกับCFA
## measurement model = CFA
## structural model  = SEM

```{r}
pls_mm_ebus <- 
  constructs(
  composite("tangible", multi_items("bt", c(1:2, 5:7))),
  composite("drivers_quality", multi_items("bd", 1:4)),
  composite("empathy", multi_items("emp", 1:5)),
  composite("env_perf", multi_items("ep", 1:4)),
  composite("customer_sat", multi_items("cs", 1:3 )),
  composite("life_sat", multi_items("ls", 1:5))
)

plot(pls_mm_ebus),plot
```



